臺灣高等法院高雄分院刑事裁定　　　　 100年度聲字第1539號
聲　請　人
即　被　告　林金水
選任辯護人　陳靜娟律師
選任辯護人　張賜龍律師
上列被告因違反毒品危害防制條例上訴案件（99年度上訴字第
911 號），聲請具保停止羈押，本院裁定如下：
    主  文
聲請駁回。
    理  由
一、上訴人即被告林金水前經本院認為犯販賣第一級毒品罪嫌疑
    重大，有刑事訴訟法第101 條第1 項第1 、3 款情形，非予
    羈押，顯難進行審判或執行，於民國99年5 月25日執行羈押
    （卷證於同日送至本院），及分別自99年8 月25日、99年10
    月25日、99年12月25日、100 年2 月25日、100 年4 月25日
    延長羈押2 月，原本應於100 年6 月24日到期，但因另案贓
    物案件，經臺灣高雄地方法院檢察署自100 年6 月16日起借
    執行（本院三卷213 頁），嗣於100 年7 月14日易科罰金執
    行完畢，再經本院於同日（14）接押（本院三卷259 頁）。
    參照臺灣高等法院暨所屬法院91年法律座談會刑事類提案第
    25 五 號決議見解，另案執行完畢後之接押係延續借提執行
    前之羈押，其羈押期間應與借提執行前已經過之羈押期間合
    併計算；而借執行前原本之羈押期間僅餘8 日即屆滿（即
    100 年6 月17日起至同月24日，共8 日），為此接押後之羈
    押期間於100 年7 月21日屆滿，本院並自同年7 月22日、同
    年9 月22日、同年11月22日起各延長羈押2 月。
二、聲請意旨略以：本案業經審理完畢，復無其他證人、被告在
    逃或證據尚待保全、扣押。因此准予被告交保，並無礙後續
    審理程序之進行。被告於審理時已詳細供述自已犯行，除自
    白外，亦對自已就本案所知毫無保留，全力配合偵、審而為
    供述。亦無其他證人或證據請求調查，無非予羈押、顯難進
    行訴追、審判或執行情形，羈押必要性已不存在。又被告並
    無逃亡之誘因，且願以任何方式代替羈押。即以限制住居，
    每日向居所地之警局報到等方式，應足以造成被告心理上負
    擔，而能擔保本案日後審判程序之進行，而無逃亡之虞。是
    以，本案已無羈押必要，請准被告具保停止羈押，被告將隨
    傳隨到等語。
三、經查：
(一)、本案被告歷經偵審，均否認犯罪，辯稱並未販毒。而本案購
    毒者即證人即黃美玲、李東邦、余國榮、楊慧華、林政憲於
    原審審理時，雖分別翻稱係購買香煙、茶葉，而非購買毒品
    云云。但經原審以涉犯偽證罪移送偵辦後，渠等於偽證案件
    偵審中，又均再自承在本案之原審審理時作偽證，陳明渠等
    實際上所購買之物品確為海洛因毒品無訛（參本院二卷82至
    107 、222 頁）。李東邦、余國榮、郭豐盛更於100 年7 月
    14日到本院證稱：確係購買海洛因，而非茶葉、香煙。復有
    相關證人、通訊監察譯文、共同被告蔡坤樹等人證及物證可
    佐，被告林金水涉犯販賣第一級毒品罪嫌重大，並經原審以
    被告林金水涉犯販賣第一級毒品罪判決定應執行有期徒刑30
    年，刑期甚長。除此原審更以被告另涉犯有其他未經起訴之
    販賣第一級毒品海洛因的事證，而將被告林金水移送偵辦（
    現由高雄地院99審字1168號案件審理），原即有逃亡之虞。
(二)、況且：１、證人余國榮於100 年7 月14日到院證稱：因被告
    林金水之授意，其才會在原審時作偽證。２、又被告林金水
    前於95年4 月6 日16時50分許因持有第一級毒品海洛因24小
    包（淨重4.05公克）經警查獲。同日17時10分許，員警李家
    德、蕭震國詢問林金水欲製作筆錄時，林金水向李家德、蕭
    震國表示欲支付新臺幣15萬元賄絡員警，以逃避刑責，遭李
    家德、蕭震國等員警當場拒絕，犯貪污治罪條例第11條第4
    項行賄罪。經原審另案判處徒刑4 月，緩刑2 年並應向國庫
    支付新台幣5 萬元確定（緩刑期間自97年1 月21日起至99年
    1 月20日止，參本院二卷3 頁及31頁）。３、又被告林金水
    於96年7 月29日，因陳勝宏、蔡小萍曾指證向楊宏偉購毒，
    而約陳勝宏、蔡小萍見面後，出言恐嚇陳勝宏、蔡小萍，經
    原審100 年易字231 號判處有期徒刑6 月，經本院另案100
    年上易字第555 號判決上訴駁回等情，有被告前案紀錄表、
    判決書可佐。足見歷來被告並未能坦然真誠面對刑事及司法
    追訴程序。
(三)、又被告林金水前因施用毒品案件，甫於96年7 月23日觀察勒
    戒執行完畢出所，竟於執行完畢出所不久，及仍在上開另案
    緩刑期間內，再涉犯本案之罪及上開恐嚇案件。除此，被告
    並另因自97年12月30日起至98年1 月19日間多次收受贓物（
    失竊之汽車），經本院另案100 年度上易字299 號判處有期
    徒刑1 年2 月確定，有台灣高等法院被告前案紀錄表、判決
    書在卷可佐，足見被告守法觀念極為薄弱，且足認有逃亡之
    虞。
四、綜上所述各情，被告守法觀念薄弱，復未能坦然真誠面對刑
    事及司法追訴程序，更經原審量處重刑，足認有逃亡之虞。
    有刑事訴訟法第101 條第1 項第1 、3 款情形，非予羈押，
    顯難進行審判或執行。至於聲請意旨所指「限制住居，每日
    向居所地之警局報到」等方式，效果極微，明顯無法代替羈
    押。至於被告先前雖稱胃痛，經本院已迭次函詢高雄看守所
    ，並經該回覆被告係患胃潰瘍，能自理生活，生命徵照穩定
    ，已予藥物及定期門診。是以，本件聲請為無理由，應予駁
    回，爰裁如主文所示。
五、依刑事訴訟法第220條，裁定如主文所示。
中    華    民    國  100     年    11    月    30    日
                  刑事第一庭    審判長法  官  周賢銳
                                      法  官  曾逸誠
                                      法  官  洪碩垣
以上正本證明與原本無異。
如不服本裁定應於送達後5 日內向本院提出抗告狀。
中    華    民    國   100    年    12    月    1     日
                                      書記官  洪慧敏